臺灣高等法院刑事裁定
111年度聲字第3186號
聲  請  人  臺灣高等檢察署檢察官
受  刑  人  林金祥


上列聲請人因受刑人數罪併罰有二裁判以上，聲請定其應執行之
刑（聲請案號：臺灣高等檢察署111年度執聲字第1514號），本
院裁定如下：
    主  文
林金祥犯如附表所示各罪所處之刑，應執行拘役壹佰日，如易科
罰金，以新臺幣壹仟元折算壹日。
    理  由
一、聲請意旨略以：受刑人林金祥因毀棄損壞等數罪，先後經判
    決確定如附表，應依刑法第53條、第51條第6款規定，定其
    應執行之刑，爰依刑事訴訟法第477條第1項聲請裁定等語。
二、裁判確定前犯數罪者，併合處罰之；數罪併罰，分別宣告其
    罪之刑，其宣告多數拘役者，比照前款定其刑期（即於各刑
    中之最長期以上，各刑合併之刑期以下，定其刑期），但不
    得逾120日，刑法第50條第1項前段、第51條第6款訂有明文
    。參其立法意旨，除在於緩和多數拘役合併執行所造成之苛
    酷外，更避免責任非難之重複，尤重在矯治犯罪行為人、提
    升其規範意識，及回復社會對於法律規範之信賴，是就應併
    合處罰之複數拘役採行加重單一刑主義，以期責罰相當。乃
    法院就應併合處罰之數個拘役宣告定其應執行刑時，除應遵
    守上開法文所定之外部界限，並應受不得明顯違反公平正義
    、法律秩序理念及目的之規範。具體而言，若所犯數罪雖屬
    相同之犯罪類型，但所侵犯者為具有不可替代性、不可回復
    性之個人法益，其責任非難重複之程度較低，則可酌定較高
    之應執行刑。再者，刑事訴訟法第370條第2項、第3項，已
    針對第二審上訴案件之定應執行之刑，明定有不利益變更禁
    止原則之適用；而分屬不同案件之數罪併罰，倘一裁判宣告
    數罪之刑，曾經定其執行刑，再與其他裁判宣告之刑定其執
    行刑時，在法理上亦應同受此原則之拘束。
三、經查：
　㈠本院業已給予受刑人陳述意見之機會，有本院陳述意見狀在
    卷可稽（見本院卷第93頁），然其所述並無關於定應執行刑
    之意見，而純係就如附表編號1至3所示確定判決已經認定事
    實再事爭執，合先敘明。
　㈡查受刑人所犯毀棄損壞等罪，經分別判決如附表所示，均經
    確定在案，有各該刑事判決書及本院被告前案紀錄表在卷可
    查，茲檢察官向最後事實審之本院聲請合併定應執行刑，經
    核尚無不合，應予准許。爰衡酌受刑人所犯如附表編號1至3
    所示毀棄損壞、公然侮辱、妨害自由各罪之法律目的，責任
    非難重複之程度，彼此間之關聯性，並佐以附表編號1至2所
    示之罪部分曾定應執行刑為拘役80日，兼衡受刑人所犯各罪
    所反映之人格特性，矯治教化之必要程度，暨貫徹刑法量刑
    公平正義理念，定其應執行之刑如主文所示，並諭知易科罰
    金之折算標準。
　㈢至附表編號1所示之罪刑雖已執行完畢，惟該已執行部分乃檢
    察官將來指揮執行時應予扣除之問題，不影響本件定應執行
    刑之聲請，併此敘明。　
據上論斷，應依刑事訴訟法第477條第1項，刑法第53條、第51條
第6款、第41條第1項前段，裁定如主文。
中　　華　　民　　國　　111 　年　　9 　　月　　28　　日
                  刑事第十二庭  審判長法　官  陳如玲 
　　　　　　　　　　　　　　　　　　　法　官  廖建瑜
　　　　　　　　　　　　　　　　　　　法　官  魏俊明
以上正本證明與原本無異。
不得抗告。
                                      書記官  賴尚君
中　　華　　民　　國　　111 　年　　9 　　月　　28　　日
附表：
編　　　號  1 2 3 罪　　　名  毀棄損壞 毀棄損壞 公然侮辱 妨害自由 宣　告　刑  拘役10日 （14次） 拘役10日 （5次） 拘役30日 犯 罪 日 期  109/06/10～109/08/10 109/08/07～109/09/18 108年7月間某日 偵查(自訴)機關年度案號  臺北地檢109年度偵字第19817號等 臺北地檢110年度偵字第1235號等 士林地檢110年度偵字第5587號 最  後 事實審 法 院 臺灣高院 臺灣高院 臺灣高院  案 號 110年度上易字第1367號 111年度上易字第607號 111年度上易字第496號  判決日期 110/10/13 111/06/22 111/06/08 確定 判決 法 院 臺灣高院 臺灣高院 臺灣高院  案 號 110年度上易字第1367號 111年度上易字第607號 111年度上易字第496號  判　　決 確定日期 110/10/13 111/06/22 111/06/08 是 否 為 得 易 科 罰 金 之 案 件  是 是 是 備註  臺北地檢111年度執字第5007號 （已執畢） 臺北地檢111年度執字第3702號 士林地檢111年度執字第3413號   （編號1至2部分曾經本院111年度聲字第2721號裁定應執行拘役80日）